臺灣屏東地方法院刑事判決　　　　　　　 94年度訴字第507號
公　訴　人　臺灣屏東地方法院檢察署檢察官
被　　　告　甲○○
上列被告因違反毒品危害防制條例案件，經檢察官提起公訴（94
年度毒偵字第968 號），嗣因被告就被訴事實為有罪之陳述，並
聽取當事人之意見後，裁定改依簡式審判程序審理，本院判決如
下：
      主  文
甲○○連續施用第一級毒品，累犯，處有期徒刑壹年。扣案含有
海洛因殘渣之注射針筒拾壹支、夾鏈袋伍個、吸管壹支、均沒收
銷燬之；扣案未使用之注射針筒柒支、美娜水壹瓶及葡萄糖壹包
，均沒收。
    事  實  及  理  由
一、甲○○前因違反毒品危害防制條例，經本院90年度訴字第39
    5 號、91年度訴字第736 號判決分別判處有期徒刑9 月、10
    月確定，接續執行於民國93年6 月23日縮短刑期假釋期滿未
    經撤銷，以執行完畢論。
二、又甲○○於88年間因施用毒品，經本院以88年度毒聲字第69
    號裁定觀察勒戒後，認有繼續施用傾向，而經本院以88年度
    毒聲字第774 號裁定施以強制戒治1 年，因其成效經評定為
    合格，由本院以88年度毒聲字第2140號裁定停止戒治並付保
    護束，因保護管束期滿強制戒治執行完畢，由臺灣屏東地方
    法院檢察署檢察官以89年度戒毒偵字第63號為不起訴處分確
    定。又於91年間再因施用毒品，經本院以90年度毒聲字第10
    147 號裁定施以強制戒治，因其成效經評定為合格，由本院
    以90年度毒聲字第1910號裁定停止戒治並交付保護管束，然
    其於保護管束期間，仍有施用毒品之情事，經本院以91年度
    年度毒聲字第317 號裁定撤銷停止戒治，再施以強制戒治，
    於91年12月14日強制戒治執行完畢。詎甲○○猶不知悔改，
    於上開強制戒治執行完畢釋放後5 年內，復基於施用第一級
    毒品海洛因之概括犯意, 自93年7 月間某日起至94年4 月5
    日凌晨3 時許止，在屏東縣高樹鄉○○村○○路5 號住處房
    間內，將第一級毒品海洛因加水稀釋，以注射針筒注射手臂
    之方式，連續施用第一級毒品海洛因多次，嗣於94年4 月7
    日9 時40分許，為警查獲，並扣得含有海洛因殘渣之施用第
    一級毒品海洛用之注射針筒11支、夾鏈袋5 個、吸管1 支，
    及被告所有預備供施用第一級毒品海洛用之注射針筒7 支、
    美娜水1 瓶及葡萄糖1 包。
二、本件被告所犯係死刑、無期徒刑、最輕本刑為三年以上有期
    徒刑以外之罪，其於準備程序就前揭被訴事實為有罪之陳述
    ，經受命法官告知簡式審判程序之旨，並聽取其與公訴人之
    意見後，本院認無不得或不宜改依簡式審判程序進行之處，
    爰依刑事訴訟法第273 條之1 第1 項、第284 條之1 ，裁定
    本件由受命法官獨任進行簡式審判程序，合先敘明。
三、前開犯罪事實，有(一)被告於警訊、偵查中及本院審理時之自
    白；(二)毒品案件涉嫌人尿液採證編號姓名對照表、台灣檢驗
    科技股份有限公司94年4 月29日檢驗報告、搜索扣押筆錄、
    扣押物品目錄表各乙紙(三)照片7 幀、高雄醫學大學附設中和
    紀念醫院檢驗報告19紙；(四)扣案已使用之注射針筒11支、未
    使用之注射針筒7 支、夾鏈袋5 個、吸管1 支、美娜水1 瓶
    及葡萄糖1 包；(五)臺灣屏東地方法院檢察署刑案資料查註紀
    錄表、臺灣高等法院被告全國前案紀錄表各乙份足資證明。
四、查海洛因係屬毒品危害防制條例第2 條第2 項第1 款所規定
    之第一級毒品，核被告所為，係犯毒品危害防制條例第10條
    第1 項施用第一級毒品罪。被告持有毒品，復進而施用，其
    持有毒品之低度行為，為施用毒品之高度行為所吸收，不另
    論罪。又其先後多次施用第一級毒品海洛因犯行，時間緊接
    ，方法相同，所犯係構成要件相同之罪，顯係基於概括犯意
    為之，為連續犯，應依刑法第56條之規定，以一罪論，並加
    重其刑；再者，被告前因違反毒品危害防制例，經本院90年
    度訴字第395 號、91年度訴字第736 號判決分別判處有期徒
    刑9 月、10月確定，接續執行於93年6 月23日縮短刑期假釋
    期滿未經撤銷，以執行完畢論，已如上所述，其於刑執行完
    畢五年內再犯本件最重本刑為有期徒刑以上之罪，為累犯，
    應依刑法第47條之規定，加重其刑，並依刑法第70條規定，
    遞加重之。本院審酌被告有多次毒品前科，素行非佳，足見
    其不思悔改，自制力亦顯不佳，惟被告於本院審理時即能坦
    承犯行，犯後態度良好，且其施用毒品行為於本質上係屬自
    我戕害行為，並未對社會造成直接而過鉅之損害，反社會性
    之程度應屬較低等一切情狀，量處如主文所示之刑，以示懲
    戒。
五、扣案含有海洛因殘渣之注射針筒11支、夾鏈袋5 個及吸管1
    支，經送高雄醫學大學附設中和紀念醫院檢驗後，均呈海洛
    因陽性反應，有卷存該院檢驗報告16紙可資證明，因與毒品
    海洛因不能析離，均應依毒品危害防制條例第18條第1 項前
    段，沒收銷燬之；另扣案未使用過之注射針筒7 支、美娜水
    1 瓶及葡萄糖1 包，係預備供被告施用第一級毒品海洛因用
    之物，且均為被告所有，業據被告於本院審理時陳述明確，
    均應依刑法第38條第1 項第2 款規定併予宣告沒收。
六、據上論斷，應依刑事訴訟法第273 條之1 第1 項、第284 條
    之1 、第299 條第1 項前段、第310 條之2 、第454 條第1
    項，毒品危害防制條例第10條第1 項前段，第18條第1 項前
    段，刑法第11條、第56條、第47條、第41條第1 項前段，第
    38 條 第1 項第2 款，判決如主文。
中　　華　　民　　國　　94　　年　　9 　　月　　29　　日
                  刑事第一庭    法  官  曾吉雄
以上正本證明與原本無異。
如不服本判決應於收受本判決送達後十日內向本院提出上訴書狀
，其未敘述上訴理由者，並得於提起上訴後十日內向本院補提理
由書狀（均須按他造當事人之人數附繕本）「切勿逕送上級法院
」
                                書記官  潘美碧
中　　華　　民　　國　　94　　年　　9 　　月　　29　　日
附錄本判決之論罪法條：
毒品危害防制條例第10條第1項：
施用第一級毒品者，處6月以上5年以下有期徒刑。
